臺灣板橋地方法院交通法庭裁定　　　　 94年度交聲字第308號
原處分機關　臺北市交通事件裁決所
異　議　人　甲○○
上列異議人因不服原處分機關於民國93年12月27日所為北市裁三
字第裁22-ABZ240028號違反道路交通管理事件裁決書所為處分，
經聲明異議，本院裁定如下：
    主  文
異議駁回。
    理  由
一、本件聲明異議意旨詳如附件聲明異議狀所載。
二、按「汽車駕駛人，駕駛汽車經測試檢定有左列情形之一者，
    處新臺幣一萬五千元以上六萬元以下罰鍰，並當場移置保管
    其車輛及吊扣其駕駛執照一年；因而肇事致人受傷者，並吊
    扣其駕駛執照二年；致人重傷或死亡者，吊銷其駕駛執照，
    並不得再考領：一、酒精濃度超過規定標準」、「受處分人
    ，不服第八條主管機關所為之處罰，得於接到裁決書之翌日
    起二十日內，向管轄地方法院聲明異議」，道路交通管理處
    罰條例第35條第1 項第1 款、第87條第1 項定有明文。
三、經查：異議人於民國（下同）92年8 月9 日2 時38分許，飲
    酒後吐氣中所含酒精濃度達每公升0.35毫克時，仍違規駕駛
    G3-102號營業小客車（即計程車），行經台北市○○街125
    巷巷口處時，遭警員當場攔檢對之實施酒測後，而查悉上情
    乙情，業據異議人迭次於聲明異議狀及本院審理時均坦承不
    諱，復有台北市政府警察局松山分局民權派出所警員翁瑋隆
    所填製之「舉發違反道路交通管理事件通知單」乙紙，在卷
    可稽，足堪認定。雖異議人辯稱其繳清上開違規酒駕之罰鍰
    19 500元後，並未收受原處分機關對之另行裁決「吊扣其駕
    駛執照1 年」之裁決書，且其實際上住所為「台北縣蘆洲市
    ○○路101 號5 樓」乙址（惟異議人於92年12月10日前之戶
    籍地址為「彰化縣二林鎮趙甲里10鄰安殿巷3 號之1 」乙址
    ），亦非「台北市大安區○○○路44巷3 號」乙址，原處分
    機關逕行送達上開裁決書至「台北市大安區○○○路44 巷3
    號」乙址，致異議人遭原處分機關以異議人未依裁決於94年
    1 月26日前繳送其駕駛執照執行吊扣12個月，復未依裁決於
    94年2 月10日前繳送其駕駛執照執行吊扣24個月，最後即於
    94年2 月11日起逕行註銷其駕駛執照，並自該日起1 年內不
    得重新考領駕駛執照云云，惟：異議人於本院審理時供稱；
    「（當初本件你是否按舉發單所載日期到裁決所接受裁決？
    ）有。我就是在期日前繳納罰金」、「（實際上有無住在戶
    籍地址？）沒有。我從未住過」、「（為何設籍該地？）我
    是民國九十一年從鄉下來的，當時我向人家租一輛計程車車
    號Ｇ三一○二，因為有壹個外務員發廣告給我，說可以加入
    計程車合作社，就可以自己買車，他叫我把身分證、印章交
    給他辦理加入合作社及買車事宜，我當時有同意將身分證、
    印章交給他，我不知道我要加入哪個計程車合作社，後來他
    把身分證、印章交還給我，說我資格不符，因為之前我積欠
    銀行債務，所以沒有加入合作社，也沒有買到車」、「（你
    現在從事何業？）還是在開Ｇ三一○二號計程車」、「（無
    法加入合作社後為何不將戶籍地址遷出？）外務員當時還我
    身分證、印章時，只是叫我等他的消息。他是在我九十三年
    （惟異議人誤述為九十二年）三、四月份本件違規之後才告
    訴我無法加入」、「（你是否曾經親自去合作社問過？）沒
    有」等語綦詳，且證人即大台北計程車運輸合作社會計人員
    乙○○於本院審理時亦證稱：「（你在何處任職？）大台北
    計程車運輸合作社，我是會計」、「（是否認識本件異議人
    ？）不認識」、「（你們合作社設址何處？）台北市○○○
    路○段四四巷三號」、「（上開地址是否住家還是合作社？
    ）是合作社」、「（什麼條件才能加入你們合作社？）要加
    入本合作社，必須設籍台北市，職業登記證要台北市核發，
    需持有職業駕照，還要自備三年內的車。有的人是設籍北縣
    ，沒有在台北市設籍，就會遷戶籍到本合作社」、「（申請
    人債信不良是否可以申請加入？）債信只是參考，只要符合
    前開條件還是可以申請加入」、「（本件異議人有無在九十
    一、九十二年申請加入你們合作社？）我沒有印象。我們合
    作社有賣計程車的業務員會帶想加入我們合作社的人員資料
    到場申請，也曾經有資格不符，而不能加入的。但是本件異
    議人部分，我沒有印象」、「（為了加入你們合作社辦理遷
    戶籍到你們合作社的業務是誰承辦的？）是業務員拿社員資
    料來，由我們幫忙辦理遷戶籍到我們合作社地址」、「（若
    遷址後無法加入合作社怎麼辦？）我們一般會依所留資料通
    知他再遷出去。本件是因為異議人沒有留下資料，是由業務
    員送來申辦，所以沒有辦法通知他辦理遷出」、「（本件文
    書是否你簽收？）是的。合作社的信件是由我及另一位小姐
    簽收。一般會員會有資料留在我們合作社，我們收下信件後
    會依資料通知他們領取。但是本件因異議人沒有留任何資料
    在我們合作社，所以沒有辦法通知他來領取」等語明確，足
    證本件異議人於92年12月10日之前，原係設籍在「彰化縣二
    林鎮趙甲里10鄰安殿巷3 號之1 」乙址（惟實際上住「台北
    縣蘆洲市○○路101 號5 樓」乙址），後經業務人員之介紹
    ，為加入大台北計程車運輸合作社執行業務之便，即將其本
    人之身分證及印章等重要身分證明文件及資料交予該業務人
    員辦理申請加入大台北計程車運輸合作社乙事，並於92年12
    月11日即將其戶籍地址由「彰化縣二林鎮趙甲里10鄰安殿巷
    3 號之1 」乙址，遷至「台北市大安區○○○路44巷3 號」
    乙址，以符合加入大台北計程車運輸合作社之有關規定，且
    該業務人員「當時還我身分證、印章時，只是叫我等他的消
    息。他是在我『九十三年三、四月份』本件違規之後才告訴
    我無法加入」乙情，亦據異議人到院供述屬實，有如上述，
    足證異議人對其戶籍地址於92年12月11日由「彰化縣二林鎮
    趙甲里10鄰安殿巷3 號之1 」乙址，遷至「台北市大安區○
    ○○路44巷3 號」乙址之經過情形，揆諸上述，不僅曾事先
    同意在先，並應對該全情亦知悉甚詳，至為顯然。詎異議人
    後於93年3 、4 月間得知其確定無法申請加入大台北計程車
    運輸合作社乙事後，竟未逕自行再將其戶籍地址由「台北市
    大安區○○○路44巷3 號」乙址，遷回「彰化縣二林鎮趙甲
    里10鄰殿安巷3 號之1 」或其實際上所住「台北縣蘆洲市○
    ○路101 號5 樓」任乙址內，而對此攸關收受其個人重要信
    件所憑之「戶籍地址」之登記乙事，放任多時，置之不理，
    甚至在異議人於94年6 月8 日到院開庭訊問時，其戶籍地址
    仍係登記在「台北市大安區○○○路44巷3 號」乙址內，則
    原處分機關逕對異議人所登記上開「台北市大安區○○○路
    44巷3 號」之戶籍地址，送達本件之上開裁決書乙份，揆諸
    上述，並由具有辨別事理能力之大台北計程車運輸合作社職
    員即會計乙○○於94年1 月3 日以大台北計程車運輸合作社
    受僱人之身分補充收受上開裁決書，揆諸上述，自無任何違
    法之處，上開裁決書對異議人自屬合法有效，是異議人以上
    開裁決書之送達不合法，而聲請回復原狀云云，揆諸上述，
    顯有未合，至為灼然。綜上所述，原處分機關所為上開裁決
    書既已於94年1 月3 日合法有效送達予異議人收受在案，然
    異議人竟遲至94年3 月9 日始向原處分機關提出上開裁決書
    之聲明異議，再經轉送本院審理，顯已逾上開「二十日」之
    法定期間（按本件異議人依上開戶籍地址，得加計2 日之在
    途期間），是本件異議人就上開違反道路交通管理事件裁決
    書之聲明異議，應已逾期，顯不合法，應予駁回。
據上論斷，應依道路交通案件處理辦法第18條前段，裁定如主文
。
中　　華　　民　　國　　94　　年　　6 　　月　　14　　日
                    交通法庭  法　官  林  晏  鵬
上列正本證明與原本無異。
如不服本裁定，應於裁定送達後五日內向本院提出抗告狀。
                              書記官  陳  君  偉
中　　華　　民　　國　　94　　年　　6 　　月　　14　　日
